【裁判字號】    89,訴,447
【裁判日期】    901228
【裁判案由】    懲治走私條例
【裁判全文】
臺灣嘉義地方法院刑事判決                          八十九年度訴字第四四七號
    公  訴  人  臺灣嘉義地方法院檢察署檢察官
    被      告  甲○○
    選任辯護人  林國一
右列被告因懲治走私條例案件，經檢察官提起公訴（八十九年度偵緝字第二一三號）
，本院判決如左：
    主  文
甲○○共同私運管制物品出口逾公告數額，未遂，處有期徒刑柒月。
    事  實
一、甲○○不知乙○○所交付之「潘婷洗髮精」一批係仿冒品，而欲自本國自由地區
    私運該批「潘婷洗髮精」至淪陷區中國大陸，乃於民國八十五年五月上旬某日，
    委託亦不知洗髮精為仿冒品吳振明（業經另案判決確定）代尋漁船走私，吳振明
    覓得亦不知係仿冒品之澎湖縣籍「集鵬六號」漁船船長許文明、船員呂安賜及陳
    登正（以上三人均業據另案判決確定）等人，出於共同私運管制物品出口之犯意
    聯絡，先由甲○○於八十五年五月十六日上午六時許，駕不詳車號之貨車將上開
    仿冒之潘婷洗髮精運至臺南市安平夜市停車場交予吳振明，再由吳振明轉運至安
    平漁港製冰廠附近交予許文明、呂安賜及陳登正等人，共同搬運至集鵬六號漁船
    船艙內藏放，並交待許文明於八十五年五月十七日凌晨三時許，運至安平外海一
    百二十海浬，距離大陸公海三十海浬處之外海，交予另一艘由知情之不詳姓名年
    籍成年人所駕駛之漁船，轉運至中國大陸淪陷區。嗣集鵬六號漁船向安平漁港分
    駐所報關出港，警方接獲線報於八十五年五月十六日十七時四十五分許登船查獲
    ，並扣得上開完稅價格總計新台幣（下同）三十九萬六千元之仿冒之潘婷洗髮精
    一萬四千四百瓶，其等共同私運管制物品出口之犯行始未得逞。
二、案經嘉義市警察局第二分局緝獲報請臺灣嘉義地方法院檢察署檢察官偵查起訴。
    理  由
一、訊據被告甲○○矢口否認上開犯行，辯稱：其僅介紹吳振明與乙○○認識，由該
    二人自行洽商洗髮精走私事宜，其並不知情，亦未參與云云。惟查，同案被告吳
    振明、許文明、呂安賜、陳登正等人因該案經臺灣臺南地方法院以八十五年度訴
    字第一二七六號刑事判決，判處吳振明、許文明二人均有期徒刑六月，呂安賜有
    期徒刑四月，陳登正有期徒刑四月，緩刑三年，經臺灣高等法院臺南分院、最高
    法院分別駁回上訴而確定，有各該判決附卷可按，而同案被告吳振明因該案迭於
    警訊、偵查及審理中供述確受被告甲○○之委託運送仿冒之潘婷洗髮精，並由甲
    ○○交付該仿冒之潘婷洗髮精等情不移（臺南市警察局第四分局南市警四刑偵字
    第三九一號偵查卷第二十四頁反面、臺灣臺南地方法院檢察署偵查卷第二十二頁
    反面、第二十三頁、第二十七頁反面、臺灣臺南地方法院八十五年度訴字第一二
    七六號刑事卷第二十一頁反面、臺灣高等法院臺南分院八十六年上訴字第三八０
    號刑事卷三十七頁反面參見），甚且時至八十九年八月八日公訴人偵查本件被告
    甲○○涉嫌該案時，經公訴人以證人身份傳訊，吳振明仍到庭具結，證稱「陳某
    （指被告甲○○）叫我找船，貨是陳某載去給我的，警訊及臺南地檢偵查供述均
    實在，陳某只說運出海就有人接應」等語（臺灣嘉義地方法院檢察署八十九年偵
    緝字第二一三號偵查卷參見），按吳振明原係甲○○之友人，為被告所是認，其
    在因該案被判刑並執行完畢之後，應無甘冒刑事偽證罪之處罰而任意設詞誣陷被
    告之動機，再參之被告初於本院調查訊問時亦坦承其委託吳振明將洗髮精運送至
    大陸，並交付金錢給吳振明等情（本院卷八十九年十月二十四日訊問筆錄第二頁
    參見），綜上，證人吳振明於偵查中之供述應可憑信。被告嗣雖辯稱其並未參與
    本案，均係乙○○、吳振明等人自行聯繫，然被告前後所陳不一，或稱其委託吳
    振明運洗髮精帶給大陸姓謝的朋友（本院八十九年十月二十四日訊問筆錄第二頁
    參見），或稱其交給吳振明一些洗髮精樣品（本院八十九年十一月二十八日訊問
    筆錄第三頁參見），或稱其僅交給吳振明運費及乙○○名片而已，叫吳振明至乙
    ○○處運東西（本院八十九年十一月二十八日訊問筆錄第三頁參見）；又被告自
    承交付運費共二十萬元給吳振明，若被告未參與本案，純由乙○○、吳振明等人
    自行聯繫，何以就聯繫事項中重要之運費交付情事係由被告所為？況吳振明亦供
    稱其並不認識乙○○之人，該案全由被告與之聯繫等語，足徵被告所辯並非實在
    ，委無可採。又本件經警登上集鵬六號漁船查獲仿冒之潘婷洗髮精一萬四千四百
    瓶，亦有該洗髮精扣案可稽，而該仿冒洗髮精於緝獲時之完稅價格為三十九萬六
    千元，已逾十萬元，有財政部高雄關稅局八十五年十一月六日（八五）關緝字第
    一三五六號函在卷足憑，事證明確，被告犯行堪以認定。
二、按自淪陷區私運物品進入本國自由地區或自本國自由地區私運物品前往淪陷區，
    其所私運之物品，以管制物品論，除屬於甲項及乙項之物品不限數額外，其餘以
    私運一項或數項，其總額由海關比照緝獲時之完稅價格計算，超過新臺幣拾萬元
    或重量達一千公斤者，以管制進出口物品論，業據行政院於七十九年三月三十日
    公告於同年四月一日起實施之懲治走私條例公告管制物品項目及其數額內之丁項
    規定甚明。被告甲○○欲自本國自由地區私運物品前往淪陷區，且私運之完稅價
    格計算，超過新臺幣十萬元，惟尚未得逞，因而核其所為，係違反懲治走私條例
    第二條第三項、第一項之私運管制物品出口逾公告數額未遂罪。又被告運送上開
    管制物品之低度行為，為私運之高度行為所吸收，不另論罪。被告甲○○與吳振
    明、許文明、呂安賜、陳登正及該不詳姓名年籍之成年男子對於上開犯行，有犯
    意聯絡及行為分擔，均為共同正犯。被告甲○○雖已著手於犯罪行為之實行，然
    不遂，為未遂犯，爰依刑法第二十六條規定減輕其刑。茲審酌被告並無前科，素
    行尚佳，所私運之管制物品數量非少，及主動向警方投案之態度等一切情狀，量
    處被告如主文所示之刑。扣案之仿冒潘婷洗髮精一萬四千瓶，並非違禁物，亦非
    供犯罪所用或犯罪所得之物，不另為沒收之宣告。
據上論斷，應依刑事訴訟法第二百九十九條第一項前段、懲治走私條例第二條第三項
、第一項、第十一條，刑法第二十八條、第二十六條前段，判決如主文。
本案經檢察官朱介斌到庭執行職務
中    華    民    國      九十        年      十二    月      二十八    日
                              臺灣嘉義地方法院刑事第二庭
                                      法  官  劉  瓊  雯
右正本證明與原本無異。
如不服本判決，應於判決送達後十日內向本院提出上訴狀( 應附繕本 )。
中    華    民    國      九十        年      十二    月      三十一    日
                                      書記官  陳  冠  學
附錄本案論罪科刑法條：
懲治走私條例第二條：
私運管制物品進口﹑出口逾公告數額者，處七年以下有期徒刑，得併科新台幣二十萬
元以下罰金。
以犯前項之罪為常業者，處三年以上十年以下有期徒刑，得併科新台幣三十萬元以下
罰金。
第一項之未遂犯罰之。
第一項所稱管制物品及其數額，由行政院公告之。


司法院資訊處製作；財團法人民間司法改革基金會備份。
